【裁判字號】    89,易,89
【裁判日期】    890802
【裁判案由】    傷害
【裁判全文】
臺灣宜蘭地方法院刑事判決                            八十九年度易字第八九號
    公  訴  人  臺灣宜蘭地方法院檢察署檢察官
    被      告  丙○○○
    選任辯護人  林世超
    被      告  乙○○
右列被告因傷害案件，經檢察官提起公訴 (八十九年度偵字第八三號)，本院判決如
左：
    主  文
丙○○○、乙○○共同傷害人之身體，丙○○○拘役伍拾伍日，乙○○處拘役參拾日
，如易科罰金，均以參佰元折算壹日。
    事  實
一、乙○○、丙○○○夫婦二人於民國八十八年十二月十八日下午五時許，因鄰居己○○為倒垃圾，而經過其等位在蘇澳鎮南成里新化巷十五號家門前時，瞪視丙○○○，並與丙○○○起口角之故，竟基於共同傷害之犯意聯絡，在己○○倒完垃
    圾，又經過其等家門前，且無人在場時，在其等家門前，由丙○○○先出手毆打
    己○○，乙○○再加入聯手毆打及以手指抓傷己○○，使己○○受有雙臉部挫擦
    傷、雙大腿挫擦傷及前胸、背部巨大擦挫傷等傷害。
二、案經被害人己○○訴由宜蘭縣警察局蘇澳分局移送臺灣宜蘭地方法院檢察署檢察
    官偵查起訴。
    理  由
一、訊據被告丙○○○、乙○○均矢口否認右揭犯行，丙○○○辯稱：告訴人拿垃圾
    出來，一直瞪伊，伊問她瞪伊幹甚麼，她說瞪伊這個老查某（台語），後來伊先
    生就叫伊進屋去，當天告訴人穿封領黑色衣服，伊不可能伸手進去抓她云云；乙○○辯稱：當天雨下很大，伊僅是叫伊太太進來而已，伊未打她，男人若出手，
    就直接用手打，不會用抓的，而告訴人當天確穿封領之衣服，也無法抓傷她云云
    。惟查：
（一）據告訴人於警訊時供稱：八十七年十二月十八日十七時許，在蘇澳鎮南成里新
      化巷十五號前，伊倒完垃圾要回去時，乙○○及丙○○○就來罵伊，丙○○○
      接著打伊的頭，伊跌倒躺在地上，隨後乙○○及丙○○○就一直打伊，並用手
      抓伊，倒垃圾時，伊走在最後面，所以當時大家都返家了等語；於偵查中供稱
      ：八十八年十二月十八日下午五點多，伊經過他們家，丙○○○用手打伊頭，
      乙○○也一起聯手打伊，把伊打倒在地等語；於本院訊問時供稱：當天伊倒完
      垃圾經過被告家門前，由丙○○○先出手打伊，伊趴下去在地上，被告他們就
      聯手打伊，伊僅為了保護頭部，沒注意他們用甚麼打伊，他們是亂打，有伸手
      進去抓伊衣服（應是伸手進去衣服裡面抓之筆誤），伊當天穿牛仔衣薄薄的，
      有翻來翻去動著，有感覺被抓等語。雖告訴人於警訊時供稱被被告丙○○○打
      後，躺在地上，在本院訊問時則先後供稱係趴下去在地上或趴在地上，而有些
      微差異，然本院於告訴人陳述後，已再向告訴人確認，告訴人肯定係趴著非躺
      著，顯係告訴人於警訊中用詞不夠精確所致，除此而外，告訴人先後就被告犯
      罪時、地及被告二人如何聯手打伊，並有用手抓伊之供述均大致相符，且有告
      訴人受傷之照片三張及診斷證明書一紙附卷可資佐證，則告訴人指訴被告二人
      於右揭時地，聯手打伊、抓伊，致伊受有雙臉部挫擦傷、雙大腿挫擦傷及前胸
      、背部巨大擦挫傷等傷害，應非虛情，足堪採信。
（二）雖被告丙○○○辯稱伊只是在告訴人拿垃圾出來時，遭其瞪視，而質問其為何
      對伊瞪視而已，伊之先生乙○○就叫進屋云云；被告乙○○亦附和其詞，辯稱
      伊只是聽到丙○○○之聲音，叫她進來而已云云；惟查，被告丙○○○、乙○○上開辯詞，均係指告訴人經過其等家門前去倒垃圾時發生之事，告訴人亦不
      否認伊要去倒垃圾，經過被告家門前時，丙○○○說伊瞪她，二人有發生口角
      等情（詳本院八十九年六月二十三日訊問筆錄），而被告所舉證人即其等女兒
      戊○○及友人甲○○○亦到庭證稱只看到丙○○○在外面很大聲，乙○○去叫
      她進來，未看到他們二人打告訴人云云，姑不論證人與被告間之親友關係，已
      難期證人之證詞客觀公正外，證人亦是針對被告二人上開辯詞作證，其證明之
      時間點自亦是告訴人前去倒垃圾時發生之事。惟告訴人指述被告二人毆打伊之
      行為時間係在伊倒完垃圾再經過被告家門前時，迭據告訴人於警訊及本院訊問
      時供述明確，是被告所辯，與告訴人所指訴之事實，係先後二時間發生之不同
      事實，被告二人試圖將之混為一談，以圖卸責，自非可採。
（三）又被告二人辯稱當天告訴人穿黑色封領衣服，伊等不可能將手伸進去將其抓傷
      云云。惟查，證人即警員游正煌迭於本院到庭證稱告訴人當天到派出所做筆錄
      時，係穿牛仔上衣非黑色封領衣服等語，然被告二人所舉證人即其等之子丁○○卻到庭證稱告訴人係穿黑色外套，裡面亦是高領的等語，以辦案警員執法之
      角色，及其與被告二人及告訴人雙方均無任何關係之觀點上，其證詞自較被告
      二人之親人所證為可採，是告訴人當天做筆錄時，應是穿著牛仔上衣無訛，被
      告二人所舉其子丁○○之證詞，顯為迴護被告而為不實之供述，自非可採。則
      被告二人所舉證人即其女戊○○及友人甲○○○雖亦到庭證稱在案發時，告訴
      人係穿黑色夾克云云，以證人與被告二人之親友關係觀之，本難期其等為公正
      真實之陳述，況被告二人所舉證人丁○○所證已有不實如上，則同樣是被告二
      人所舉之證人戊○○及甲○○○，同樣是與被告二人有親戚或朋友關係，則證
      人所證告訴人案發當時係穿黑色夾克云云，恐亦難以採信。準此，應認告訴人
      所供伊當天是穿牛仔上衣，運動長褲一節為真實。雖案發當天氣溫約只攝式十
      六度，有氣象資料一紙附卷可稽，然告訴人係年輕人，未必會與大人一樣穿著
      厚重之衣服，始足以保暖，是尚難以當天之氣溫，認定告訴人不可能只穿牛仔
      上衣一件。則以告訴人所穿之牛仔上衣而言，被告應可輕易伸手入內將告訴人
      之背部、頸部抓傷。
（四）又告訴人背部有數條抓傷痕跡（詳卷附照片），係連續貫穿其所穿之胸罩上下
      而連成一線，似有事後脫下胸罩，偽造傷勢之嫌，然被告只要從胸罩上往下抓
      時，碰到胸罩，不停手，繼續往下抓到胸罩以下，即會出現上開傷痕，自難以
      此遽認告訴人之傷係偽造而來，被告二人一再咬定告訴人之傷是偽造，尚無確
      切證據，難以採信。另被告乙○○辯稱：男人若要打人，不會用抓，會用手打
      一節，縱認一般男性打人確不致用指甲抓，但本案告訴人所受之傷非僅抓傷，
      ，且用抓的，較省力，對年紀較大者，非絕對不可能使用，是被告乙○○上開
      辯詞，亦無解其傷害之事實。
（五）綜上所述，告訴人指訴之情節，堪以採信，被告二人所辯，或係避重就輕之詞
      ，或係虛偽不實，均難採信，其等共同傷害之事證明確，犯行堪以認定。
二、核被告二人所為，均係犯刑法第二百七十七條第一項之傷害罪。被告二人間，有
    犯意聯絡及行為分擔，均應論以共同正犯。審酌被告丙○○○曾犯傷害罪，被告
    乙○○係初犯，有台灣高等法院檢察署刑案紀錄簡覆表二紙在卷足按，及其二人
    犯罪動機、手法、所造成之傷害及其二人犯後，均矢口否認，毫無悔意等一切情
    狀，各量處如主文所示之刑，並均諭知易科罰金之折算標準。
據上論斷，應依刑事訴訟法第二百九十九條第一項前段，刑法第二十八條、第二百七
十七條第一項、第四十一條，罰金罰鍰提高標準條例第一條前段、第二條，判決如主
文。
本案經檢察官林吉泉到庭執行職務。
中    華    民    國      八十九      年      八      月      二      日
                                      臺灣宜蘭地方法院刑事庭
                                          法  官  林  美  治
右正本證明與原本無異
如不服本判決應於送達後十日內向本院提出上訴狀（應附繕本）
                                          書記官  賴  宜  君
中    華    民    國      八十九    年        八      月      七      日
附錄本案論罪科刑法條全文
刑法第二百七十七條第一項：傷害人之身體或健康者，處三年以下有期徒刑、拘役或
                          一仟元以下罰金。


司法院資訊處製作；財團法人民間司法改革基金會備份。
